

Roma, Italia Tel. +39 3383658210 stefano.antonelli.2024@

GitHub

gmail.com

<u>Linkedin</u>

₩ Skill tecniche

- Linguaggi di Programmazione: Front-end: HTML, CSS, JavaScript Back-end: PHP, Node.js.
- Framework e Librerie:
 Front-end: Bootstrap, Vue js, Vite.
 Back-end: Laravel (PHP).
- Database: Relazionali: MySQL.
- Controllo di Versione:
 Git e piattaforme come GitHub.
- Responsive Design e Ottimizzazione

Lingue

- Inglese Livello B1
- Italiano Madrelingua

▶ Hobby

Appassionato di lettura, pratico regolarmente sport per mantenermi attivo e in salute. Nel tempo libero mi dedico anche ai giochi di società e videogiochi, attività che mi aiutano a sviluppare strategia, problem-solving e lavoro di squadra.

Stefano Antonelli

Junior Full-Stack Developer

Ho lavorato come artista freelance su progetti di **grafica** e **illustrazione**, sviluppando **soluzioni digitali** con creatività ed efficenza. L'esperienza in un fast food mi ha insegnato la **gestione del tempo**, dello **stress** e **lavoro in team**, rendendomi un professionista versatile e resiliente.

Progetti

- Versione demo di un sito **e-commerce** di food delivery svolgendo operazioni di:
 - Creazione di wireframe: Progettazione del layout preliminare delle pagine principali come home, catalogo ristoranti, pagina prodotto e checkout.
 - Progettazione della struttura del **database**: Creazione delle tabelle per gestire utenti, ordini, ristoranti, menu, consegne e pagamenti.
 - Sviluppo frontend: Utilizzo di HTML, CSS (Bootstrap) e JavaScript (Vue) per implementare l'interfaccia utente interattiva.
 - Sviluppo backend: Configurazione del server con un framework (Laravel) e implementazione delle logiche di business, come gestione degli ordini, autenticazione utenti.
 - Integrazione API esterne
- Sviluppo di una riproduzione in frontend di WhatsApp e Netflix utilizzando HTML, CSS e JavaScript, replicando le loro interfacce utente principali.

Formazione

● **Boolean** mar 2024 - sett 2024

Corso Full-stack Developer

Sviluppo applicazioni web complete, coprendo sia il front-end (interfaccia utente) che il back-end (logica e gestione dati)

Work Experience

Mc'Donalds Italia mar 2014- Presente
Crew

Adattabilità in diverse aree operative, tra cui la gestione delle casse, la preparazione degli ordini, e il servizio al cliente. Ho imparato a far parte di un **team** di lavoro e a lavorare in un ambiente dinamico e frenetico, mantenendo sempre un alto livello di efficienza e attenzione ai dettagli.

• The Wow Effect 2015 - 2021

Artista Freelance/Illustratore/Grafico

Comprendere e tradurre le esigenze dei clienti in soluzioni di **grafica** accattivante e funzionale. Capacità nella **gestione del tempo** e nella pianificazione dei progetti, garantendo che ogni consegna rispetti scadenze e requisiti specifici.